【裁判字號】    95,簡上,465
【裁判日期】    950731
【裁判案由】    竊盜
【裁判全文】
臺灣板橋地方法院刑事判決            95年度簡上字第465 號
上  訴  人  甲○○
即  被  告
上列上訴人因竊盜案件，不服本院95年度簡字第2346號中華民國
95年4 月28日所為第一審判決（聲請簡易判決處刑案號：95年度
速偵字第522 號），本院第二審合議庭判決如下：
    主  文
上訴駁回。
    事  實
一、甲○○於民國（下同）94年11月3 日18時許，在臺北縣板橋
    市○○路○ 段212 巷崑崙公園前之機車停車格，見車牌號碼
    SF9-517 號輕型機車（年份：2003，車主：陳美惠）之鑰匙
    未拔，認有機可乘，竟意圖為自己不法之所有，發動引擎而
    竊取之，得手後供己代步使用。迨95年4 月11日18時50分許
    ，其騎乘上開機車行至臺北縣樹林市○○街○ 段70號前，為
    警查獲，並扣得上開機車及機車鑰匙1 支（均業經陳美惠領
    回）。
二、案經臺北縣政府警察局樹林分局移送臺灣板橋地方法院檢察
    署檢察官偵查後聲請簡易判決處刑。
    理  由
一、上開犯罪事實，業據被告甲○○迭於警詢、檢察官偵查及本
    院審理中坦承不諱，核與被害人陳美惠於警詢之陳述（依刑
    事訴訟法第159 條之5 之規定，有證據能力）相符，復有車
    輛車牌失竊作業－查詢車輛認可資料及被害人陳美惠出具之
    贓物認領保管單1 紙（見臺灣板橋地方法院檢察署95年度速
    偵字第522 號卷第14頁、第15頁）附卷足憑。從而，本案事
    證已臻明確，被告犯行洵堪認定，自應依法論科。
二、核被告甲○○所為，係犯刑法第320 條第1 項之竊盜罪。原
    審依前開罪名，並審酌被告之素行、犯罪之動機、目的、手
    段，所竊取之財物之種類及價值，犯後坦承犯行之態度等一
    切情狀，判處被告有期徒刑3 月，並依刑法第41條第1 項前
    段（修正前）及罰金罰鍰提高標準條例第1 條前段、第2 條
    （修正前）之規定，諭知如易科罰金以300 元折算1 日，其
    認事用法均無違誤，且其刑罰裁量權之行使堪稱平允、妥適
    。被告雖以其係見該機車老舊，且鑰匙未拔而順手牽羊，故
    原審量刑過重而提起上訴，請求撤銷原審判決云云；然被告
    就本案犯罪事實均坦承不諱，對原審判決認定之犯罪事實亦
    無任何爭執，而關於刑之量定，係實體法上賦予法院得為自
    由裁量之事項，倘其未有逾越法律所規定之範圍，或濫用其
    權限，即不得任意指摘為違法，原審量定刑期，已審酌被告
    各種犯罪情狀，是被告所為上訴，為無理由，應予以駁回。
三、按被告行為後，刑法業經修正，並於94年2 月2 日，經總統
    以華總一義字第094000149010號令公布，且自95年7 月1 日
    施行，而修正前刑法第41條第1 項前段係規定：「犯最重本
    刑為五年以下有期徒刑以下之刑之罪，而受六個月以下有期
    徒刑或拘役之宣告，因身體、教育、職業、家庭之關係或其
    他正當事由，執行顯有困難者，得以一元以上三元以下折算
    一日，易科罰金。」，又被告行為時之易科罰金折算標準，
    修正前罰金罰鍰提高標準條例第2 條《現已刪除》係規定就
    其原定數額提高為100 倍折算1 日，則本件被告行為時之易
    科罰金折算標準，應以銀元300 元折算1 日，經折算為新臺
    幣後，應以新臺幣900 元折算為1 日；惟修正後則規定：「
    犯最重本刑為五年以下有期徒刑以下之刑之罪，而受六個月
    以下有期徒刑或拘役之宣告者，得以新臺幣一千元、二千元
    或三千元折算一日，易科罰金。」，是修正後之規定並非有
    利於被告，則依刑法第2 條第1 項前段〈修正後〉之規定：
    「行為後法律有變更者，適用行為時之法律。」，本件應適
    用刑法第41條第1 項前段〈修正前〉之規定諭知如易科罰金
    之折算標準，而以往實務見解，認原判決未及比較適用新舊
    法時，上訴後，雖比較結果以舊法有利於行為人，而原判決
    別無其他撤銷事由，仍應以此為由撤銷改判；惟修正後刑法
    之規定係以適用行為時法為原則，因此原判決雖未及比較適
    用，上訴後經本院合議庭比較新舊法，行為後之法律並非較
    有利於行為人，故仍應適用行為法，則原判決適用行為時法
    即修正前之法律並無不當，故仍應予維持，附此敘明。
據上論斷，應依刑事訴訟法第455 條之1 第1 項、第3 項、第36
8 條，判決如主文。
本案經檢察官蘇揚旭到庭執行職務。
中    華    民    國    95    年      7     月  31    日
                  刑事第十六庭  審判長法  官  陳鴻清
                                      法  官  連育群
                                      法  官  朱嘉川
以上正本證明與原本無異。
不得上訴。
                                      書記官  林蔚然
中    華    民    國    95    年      7     月  31    日
附錄本案論罪科刑法條全文：
刑法第320 條：
意圖為自己或第三人不法之所有，而竊取他人之動產者，為竊盜
罪，處五年以下有期徒刑、拘役或五百元以下罰金。
意圖為自己或第三人不法之利益，而竊佔他人之不動產者，依前
項之規定處斷。
前二項之未遂犯罰之。


司法院資訊處製作；財團法人民間司法改革基金會備份。
